【裁判字號】    89,上易,2927
【裁判日期】    891011
【裁判案由】    傷害
【裁判全文】
臺灣高等法院刑事判決                          八十九年度上易字第二九二七號
    上  訴  人    臺灣板橋地方法院檢察署檢察官
    上  訴  人
    即  被  告    甲○○
    選任辯護人    徐國勇
右上訴人因被告傷害案件，不服臺灣板橋地方法院八十九年度易字第一五五二號，中
華民國八十九年六月二十三日第一審判決（起訴案號：臺灣板橋地方法院檢察署八十
九年度偵字第四八二八號）提起上訴，本院判決如左：
    主      文
上訴駁回。
    事實及理由
一、本案經本院審理結果，認第一審以被告甲○○基於普通傷害之犯意，出手毆打告
    訴人乙○○，致告訴人受有胸骨線性骨折，核被告所為，係犯刑法第二百七十七
    條第一項之傷害罪，酌情判處拘役三十日，並諭知易科罰金之折算標準為以三百
    元折算一日。經絯其認事、用法及量刑均無不當，應予維持，並引用第一審判決
    書（如附件）記載之事實、證據及理由。
二、檢察官依告訴人之請求，提起上訴意旨以：被告迄今未賠償告訴人分文，原審僅
    判處被告拘役三十日，量刑容有未洽等語；被告則以：案發當日伊偕同甫作完化
    學治療之配偶返家，在樓下為公用電費分攤之事與告訴人發生口角，見告訴人欲
    拉扯伊配偶，遂上前將告訴人推開，並遭告訴人出拳毆傷嘴巴，伊未傷害告訴人
    云云，提起上訴。
三、經查，被告有右揭出手毆傷告訴人之事實，業據其於偵查中（八十九年度他字第
    四六六號偵查卷第十二頁反面）及原審初次訊問時（八十九年五月二十六日訊問
    筆錄）供承不諱，核與告訴人迭次指訴之情節悉相符合，並有驗傷診斷書一紙附
    卷可稽，已足堪認被告該不利於己之自白，與事實相符而得以採據。被告事後翻
    異前供，辯稱僅推開告訴人云云，核係卸責、避就之詞，委無可採。
四、次查，被告聲請傳訊之證人黃貞福及邱美慧，雖到庭結證均稱目睹告訴人與被告
    發生爭執及被告之嘴巴受傷流血等情，惟按證人黃貞福係稱耳聞彼二人為公用電
    費分攤乙事起衝突，與被告於八十九年五月十八日所具答辯狀載「告訴人無理要
    求被告拆除房屋」，顯不一致；另證人邱美慧所稱彼時目睹被告夫妻二人開車返
    家搬運物品一節，與被告所辯其配偶甫作完化學治療，身上尚插有人工血管，尤
    相齟齬，上開證人之證言均無非事後附合、迴護被告之詞，亦無足採信。被告上
    開傷害之犯行，洵堪認定。
五、綜上所述，檢察官上訴以原審量刑過輕，被告上訴否認犯罪，為無理由，均應予
    駁回。
據上論斷，應依刑事訴訟法第三百七十三條、第三百六十八條，判決如主文。
本案經檢察官錢漢良到庭執行職務
中      華      民      國     八十九     年      十      月    十一    日
                                臺灣高等法院刑事第六庭
                                    審判長法  官  陳  春  秋
                                          法  官  高  明  哲
                                          法  官  王  麗  莉
右正本證明與原本無異。
不得上訴。
                                          書記官  胡      儀
中      華      民      國     八十九     年      十      月    十二    日


司法院資訊處製作；財團法人民間司法改革基金會備份。
